【裁判字號】    90,易,2993
【裁判日期】    901031
【裁判案由】    贓物
【裁判全文】
臺灣臺中地方法院刑事判決                          九十年度易字第二九九三號
    公  訴  人  臺灣台中地方法院檢察署檢察官
    被      告  丙○○
    選任辯護人  林洸鍇
右列被告因贓物案件，經檢察官提起公訴（九十年度偵字第一二四○九號），本院判
決如左：
    主  文
丙○○故買贓物，處有期徒刑拾月。
    事  實
一、丙○○於民國（下同）八十七年十一月間，因竊盜案件，經本院判處有期徒刑四
    月，緩刑二年，於八十八年一月二十三日確定，猶不知悔改，於緩刑期間，明知
    引擎號碼ＶＱ00000000號自小客車（不含原車牌Ｖ五—０二七七號，且
    該車係甲○○所有，已於八十八年十月二十七日十九時許，在桃園縣蘆竹鄉○○
    村○○路○段十一號對面失竊），懸掛偽造車牌號碼Ｍ六—三五三一號車牌（原
    車牌業於八十九年八月八日繳銷）二面，係來源不明之贓車，竟於八十九年七月
    間某日，在台北市○○○○道附近，向姓名不詳之綽號「阿員」男子，以新台幣
    （下同）十二萬元代價，買入上開贓車，據為所用。嗣於九十年七月十一日十七
    時許，在台中縣豐原市○○路五八一號旁，為警當場查獲，並扣得上開車輛一部
    及偽造車牌二面。
二、案經臺中縣警察局移送臺灣臺中地方法院檢察署檢察官偵查起訴。
    理  由
一、訊據被告丙○○對有於八十九年七月間某日，在台北市○○○○道附近，向姓名
    不詳之綽號「阿員」男子，以十二萬元代價，買入引擎號碼ＶＱ0000000
    0號自小客車一輛使用，嗣於九十年七月十一日十七時許，在台中縣豐原市○○
    路五八一號旁，為警當場查獲，並扣得上開車輛一部及懸掛偽造車牌號碼Ｍ六—
    三五三一號車牌二面之事實並不諱言，惟否認有故買贓物之犯行，辯稱：伊不知
    該車係贓車，且該車為流當之車子，當初綽號「阿員」賣伊時，有交行車執照、
    車主身分證影本，但該行車執照已遺失云云。然查，右揭犯罪事實，業據證人乙
    ○○、甲○○於偵查中證述明確，並有照片二幀、贓物認領保管單一紙在卷及上
    開偽造車牌二面扣案可稽。又本件車輛引擎號碼ＶＱ00000000號應配掛
    之車牌為Ｖ五—０二七七號，核與該車輛所懸掛偽造車牌Ｍ六—三五三一號，顯
    然有異，且該偽造之車牌已於八十九年八月八日繳銷一節，此有車輛竊盜、車牌
    失竊資料個別查詢報表查詢車輛認可資料二紙在卷可稽。按我國對動力交通工具
    之稽徵管理，採取登記發照制度，且公開民眾查詢每部車輛之使用現況，故每部
    動力交通工具，經監理機關檢驗合格，發給行車執照，有如國民身分證一般，此
    為眾所周知之事實，然被告既購入該車，卻提不出該車行車執照及原始證明文件
    ，縱為流當車輛，亦理應有當鋪質押證明文件，而被告始終付之闕如，另參以被
    告又從事車輛維修、拆卸等職業，對合法取得車輛之程序，應有相當程度之熟稔
    ，且本件交易場所又係在台北市○○○○道附近，交易對向又係姓名不詳之人，
    此均有違常情，故被告前揭所辯，顯係卸罪之詞，不足採信，其犯行應堪以認定
    。
二、核被告丙○○所為，係犯刑法第三百四十九條第二項之故買贓物罪。被告收受贓
    物為故買贓物之階段性行為，無庸另論同法條第一項收受贓物罪。被告於八十七
    年十一月間，因竊盜案件，經本院判處有期徒刑四月，緩刑二年，於八十八年一
    月二十三日確定，此有台灣台中地方法院檢察署刑案資料查註紀錄一紙在卷可資
    足憑，仍不知痛改前非，遷善思過，更於緩刑期間，再犯本件贓物罪，雖不構成
    累犯，惟事實上足認上開緩刑宣告，已不達懲戒啟新之效，爰審酌上情及其犯罪
    之動機、目的、手段，犯罪所生之危害、犯罪後之態度等一切情狀，量處如主文
    所示之刑。
據上論斷，應依刑事訴訟法第二百九十九條第一項前段，刑法第三百四十九條第二項
，罰金罰鍰提高標準條例第一條前段，判決如主文。
中      華      民      國      九十      年      十    月    三十一    日
                                          法  官   柯  崑  輝
右正本證明與原本無異。
如不服本判決，應於判決送達後十日內向本院提出上訴狀，上訴於臺灣高等法院臺中
分院( 須附繕本 )。
                                          書記官
中      華      民      國      九十      年      十    月    三十一    日
附錄論罪科刑法條
刑法第三百四十九條
收受贓物者，處三年以下有期徒刑、拘役或五百元以下罰金。
搬運、寄藏、故買贓物或為擔保者，處五年以下有期徒刑、拘役或科或併科一千元以
下罰金。
因贓物變得之財物，以贓物論。


司法院資訊處製作；財團法人民間司法改革基金會備份。
